臺灣板橋地方法院民事判決　　　　　　　　96年度訴字第84號
原　　　告　永豐商業銀行股份有限公司
法定代理人　丁○○
訴訟代理人　甲○○
被　　　告　乙○○
　　　　　　丙○○
上列當事人間請求返還消費借貸款事件，經本院於民國九十六年
三月七日詞辯論終結，判決如下：
    主  文
被告應連帶給付原告新臺幣壹佰拾伍萬零肆佰拾元，及自
民國九十五年六月二十三日起至清償日上，按週年利率百分之十
‧六九二計算之利息，暨自民國九十五年七月二十四日起至清償
日止，其逾期在六個月以內者按上開利率百分之十，逾期超過六
個部分，按上開利率百分之二十計算之違約金。
訴訟費用由被告連帶負擔。
本判決第一項於原告以新臺幣肆拾伍萬壹仟元為被告供擔保後，
得假執行。
    事實及理由
一、原告起訴主張：訴外人廖濬（原名廖清峰）於民國九十一
    年七月二十三日，以被告乙○○、丙○○為連帶保證人，向
    原告借款新臺幣（下同）二百五十萬元，分期償還，借款利
    息係按原告「基準利率」加碼年率百分之二計息，目前合計
    為年率百分之十‧六九二（基準利率為百分之八‧六九二）
    。惟訴外人廖濬分期償還款僅繳至九十五年六月二十二日
    止，依雙方所定借據第三條約定，上述借款已視同到期，訴
    外人廖濬已喪失期限利益，應全部償還借款，且迭經催討
    無效。迄今積欠本金一百三十五萬零四百三十三元及聲明所
    示之利息、違約金。被告乙○○、丙○○為該借款之連帶保
    證人，依約應負連帶給付責任。為此，依消費借貸及連帶保
    證之法律關係，提起本件訴訟，求為判決如主文第一項所示
    ，並陳明願供擔保請准宣告假執行。原告並陳明原告係依銀
    行法第五十八條及金融機構合併法第五條第一項規定，向行
    政院金融監督管理委員會申請合併，獲准合併許可。
二、被告則抗辯稱：本件借款之利息、違約金過高，原告應降低
    利息、違約金。訴外人廖濬未依約償還借款時，原告未即
    時通知被告，致增加利息及違約金等語，並聲明判決駁回原
    告之訴。
三、本件原告主張之事實，業據其提出借據（含約定書）、滯欠
    明細表、繳息查詢單、基準利率表、金管會函及公司變更登
    記卡等為證，且為被告所不爭執，堪信應認原告主張之事實
    為真實。被告雖抗辯稱：本件借款之利息、違約金過高，以
    及訴外人廖濬未依約償還借款時，原告未即時通知被告云
    云，但查原告有關利息、違約金之請求，係依據兩造簽訂之
    借據之約定，於法並無不合。另依約定書第五條之約定，訴
    外人廖濬未依約償還借款時，無須由原告事先通知或催告
    ，是原告未事先通知訴外廖濬未依約償還借款之情事，於
    法亦無不當，附此敘明。
四、從而，原告依消費借貸及連帶保證之法律關係，請求被告給
    付如主文第一項所示之金額、利息、違約金，均屬有據，應
    予准許。又原告陳明願供擔保，請求告假執行，核無不合，
    酌定相當之擔保金額准許之。
據上論結：本件原告之訴為有理由，依民事訴訟法第七十八條、
第八十五條第二項、第三百九十條第二項，判決如主文。
中　　華　　民　　國　　96　　年　　3 　　月　　21　　日
                  民事第一庭    法　官　李世貴
以上正本係照原本作成。
如對本判決上訴，須於判決送達後20日內，向本院提出上訴狀，
上訴臺灣高等法院（應按他造人數提出繕本）。
中　　華　　民　　國　　96　　年　　3 　　月　　22　　日
      　　　　　　　　　　　　　書記官  蘇哲男
